【裁判字號】    89,上易,3072
【裁判日期】    900129
【裁判案由】    竊盜等
【裁判全文】
台灣高等法院台中分院刑事判決                八十九年度上易字第三七二號
    上  訴  人  臺灣台中地方法院檢察署檢察官
    被      告  甲○○
右上訴人因竊盜等案件，不服臺灣台中地方法院八十九年度易字第三四００號中華民
國八十九年十一月二日第一審判決（起訴案號：臺灣台中地方法院檢察署八十九年度
偵字第一一一八六號），提起上訴，本院判決如左：
    主  文
原判決關於竊盜部分撤銷。
甲○○連續攜帶兇器竊盜，處有期徒刑壹年。
其他上訴駁回。
    事  實
一、甲○○基於概括之犯意，先於民國八十八年十一月二十一日二十一時許，在台中
    縣豐原市○○路福元批發量販店內，拾得江淑君之國民身分證一張（該身分證係
    江淑君於同日二十時許，發現停放台中縣豐原市○○路旁之機車置物箱遭撬開，
    其內放置之身分證一張、現金新台幣五百元及藥品等物之手提包一只失竊），竟
    意圖為自己不法之所有，予以侵占入己。再於八十九年五月中旬某日中午，在台
    中市○○路附近，拾獲徐丞玄所有ＪＷ－七九四一號自小客車車牌一面後（該車
    牌係徐丞玄於八十九年四月三日八時許，在台中市○○路口發現失竊），連續予
    以占為己有。
二、甲○○另意圖於自己不法之所有，基於概括之犯意：
  (1)先於八十九年三月中旬某日，在台中市○○區○○路上，見彭成蔚所有，於八十
    九年一月十日十七時許，在新竹縣新埔鄉新埔客運前，遭不詳姓名者竊後放置該
    處之ＩＵＯ－０四五號重型機車一輛，上附鑰匙且引擎未熄火，竟予竊取駕騎離
    去。
  (2)又於八十九年五月二十二日凌晨二時三十分許，在台中縣豐原市○○路，以客觀
    上可供兇器使用，具行兇危險性之梅花板手一支（未扣案）為工具，竊取晟億網
    版印刷器材有限公司所有之ＧＶ－一一四八號自小客車車牌二面，並將該竊得之
    車牌懸掛在賴宏仁所有由甲○○使用之ＰＯ－九六六五號自小客車上使用。
  (3)嗣於八十九年六月二十八日二十時四十分許，甲○○駕駛前開懸掛ＧＶ－一一四
    八號車牌之ＰＯ－九六六五號自小客車，行經台中市○○路時為警查獲，並自車
    內起出江淑君之身分證一張、ＪＷ－七九四一號自小客車車牌一面，同日二十二
    時許，另帶同警方至其住處門口起獲ＩＵＯ－０四五號重型機車一輛後，仍不知
    警惕，仍基於上開竊盜之概括犯意，於八十九年十月一日上午八時，在台中縣豐
    原市○○路五六六巷口附近，竊取丁洪巧秀所有Ｎ４─九六五三號自用小客車車
    牌兩面，得手後，懸掛於其所有ＯＸ─九二六一號已辦理車牌註銷之小貨車上。
  (4)再基於上開概括犯意，於八十九年十一月三日下午五時三十分許，駕駛上開小貨
    車，在苗栗縣三義鄉鯉魚潭村八十三號，竊取乙○○所有鐵工專用絞牙機一台、
    三角鐵架兩個及送料機一台等物，得手後，為警查獲。
二、案經內政部警政署國道公路警察局省道第二隊報請台灣台中地方法院檢察署檢察
    官偵查起訴及移送併辦。
    理  由
一、右揭犯罪事實，業據被告甲○○坦承不諱，核與被害人江淑君、徐丞玄、彭成蔚
    、晟億網版印刷器材有限公司負責人陳崑益、乙○○於警訊時指述情節相符，並
    有贓物認領保管單五紙、車輛車牌失竊資料查詢報表認可資料四份附卷可稽，本
    件事證明確，被告犯行已堪認定。
二、核被告所為，係犯刑法第三百三十七條之侵占脫離物罪、第三百二十條第一項之
    普通竊盜罪及第三百二十一條第一項第三款之加重竊盜罪，被告先後二次侵占脫
    離物犯行及四次普通竊盜及加重竊盜犯行，時間緊接，犯罪構成要件相同，顯係
    各基於概括之犯意反覆為之，應分別依連續犯之規定論以一侵占脫離物罪及一加
    重竊盜罪，並均依法加重其刑。而所犯上述侵占脫離物罪及加重竊盜罪，犯意各
    別，罪質互異，應予分論併科。檢察官移送併辦部分與已起訴之竊盜部分之犯行
    ，係屬連續犯裁判上一罪，自亦為起訴效力所及，本院自得併予審理，併予敘明
    。原審就被告如事實攔二第(1)(2)項所示之竊盜行為予以論罪科刑，固非無見，惟
    查原判決就事實欄二第(3)(4)項所示移送併辦部分之犯行，既未及審理，檢察官上
    訴意旨執此指摘原判決不當，為有理由，自應由本院將原判決竊盜部分予以撤銷
    改判。查被告前有竊盜紀錄，且於涉案經檢察官諭知具保後，仍不知警惕，再度
    行竊，惡性非輕，爰併審酌被告犯罪之動機、手段、犯罪後之態度良好等一切情
    狀，量處有期徒刑一年，以資懲儆。至公訴人提起上訴，雖未就被告所犯侵占脫
    離物罪部分排除在外，然未提出上訴理由，是此部分上訴為無理由應予駁回。
三、據上論斷，應依刑事訴訟法第三百六十九條第一項前段、第三百六十四條、第三
    百六十八條、第二百九十九條第一項前段，刑法第五十六條、第三百二十一條第
一項第三款，罰金罰鍰提高標準條例第一條前段，判決如主文。
本案經檢察官王秀雄到庭執行職務。
中      華      民      國    九  十      年     一       月   二十九   日
                              臺灣高等法院臺中分院刑事第四庭
                                    審判長法  官  洪  耀  宗
                                          法  官  吳  重  政
                                          法  官  劉  登  俊
右正本證明與原本無異。
不得上訴。
                                          書記官  吳  麗  慧
中      華      民      國    九  十      年     一       月    三十    日
                                                                        Ｋ


司法院資訊處製作；財團法人民間司法改革基金會備份。
